【裁判字號】    97,易,2567
【裁判日期】    971128
【裁判案由】    竊盜等
【裁判全文】
臺灣板橋地方法院刑事判決              97年度易字第2567號
公  訴  人  臺灣板橋地方法院檢察署檢察官
被      告  丁○○
            丙○○
上列被告等因竊盜等案件，經檢察官提起公訴（97年度偵字第
17131 號），本院判決如下：
    主  文
丁○○收受贓物，累犯，處有期徒刑肆月；又共同攜帶兇器竊盜
，累犯，處有期徒刑拾壹月，扣案之鐵剪、小鋤頭及柴刀各壹支
沒收。應執行有期徒刑壹年貳月，扣案之鐵剪、小鋤頭及柴刀各
壹支沒收。
丙○○共同攜帶兇器竊盜，累犯，處有期徒刑拾壹月，扣案之鐵
剪、小鋤頭及柴刀各壹支沒收。
    事  實
一、丁○○前於民國93年間，因違反毒品危害防制條例案件，經
    臺灣高等法院以94年度上訴字第946 號判處有期徒刑1 年6
    月，經最高法院以94年度台上字第6987號駁回上訴而確定，
    於95年11月11日縮刑期滿執行完畢；丙○○前因違反毒品危
    害防制條例案件，經本院以94年度訴字第2548號判處有期徒
    刑1 年確定，另因竊盜案件，經本院以95年度簡字第1113號
    判處有期徒刑5 月確定，上開2 罪嗣經依法減刑為有期徒刑
    6 月、2 月又15日，應執行有期徒刑7 月又15日確定，於96
    年9 月26日縮刑期滿執行完畢。
二、丁○○明知姓名年籍不詳自稱「林聲偉」之成年男子於97年
    3 月間某日，在臺北縣三峽鎮○○路305 號所交付之車牌號
    碼EFV-810 號輕型機車（引擎號碼006336號）係屬來路不明
    之贓物（該車係華真玲所有而交由甲○○使用，於97年3 月
    12日9 時許，在臺北縣三峽鎮○○街42號失竊），竟仍基於
    收受贓物之犯意，予以收受以供其代步之用。
三、丁○○復另行起意，與丙○○共同基於意圖為自己不法所有
    之犯意聯絡，於97年6 月3 日13時許，至臺北縣三峽鎮○○
    路大埔一號附近，由丙○○在旁把風，丁○○則持其所有之
    客觀上足對人之生命、身體、安全構成威脅，具有危險性，
    可供兇器使用之鐵剪1 支、小鋤頭1 支及柴刀1 支等工具剪
    斷臺灣大哥大電信公司所有之電纜線而竊取電纜線2 條及簡
    易型接續盒1 個等物而竊取得手，旋為臺灣大哥大電信公司
    員工乙○○發現，並報警處理，於同日14時20分許，為警在
    臺北縣三峽鎮○○路大埔一號橋旁查獲，並扣得車牌號碼
    EFV-810 號輕型機車1 部（未懸掛車牌，已發還甲○○）及
    上開鐵剪、小鋤頭及柴刀各1 支等物。
四、案經臺北縣政府警察局三峽分局報告臺灣板橋地方法院檢察
    署檢察官偵查起訴。
    理  由
一、按被告以外之人（包括證人、鑑定人、告訴人、被害人及共
    同被告等）於審判外之陳述雖不符刑事訴訟法第159 條之1
    至之4 等4 條之規定，而經當事人於審判程序同意作為證據
    ，法院審酌該言詞陳述或書面陳述作成時之情況，認為適當
    者，亦得為證據；當事人、代理人或辯護人於法院調查證據
    時，知有刑事訴訟法第159 條第1 項不得為證據之情形，而
    未於言詞辯論終結前聲明異議者，視為有前項之同意，同法
    第159 條之5 定有明文。立法意旨在於傳聞證據未經當事人
    之反對詰問予以核實，原則上先予排除。惟若當事人已放棄
    反對詰問權，於審判程序中表明同意該等傳聞證據可作為證
    據；或於言詞辯論終結前未聲明異議，基於尊重當事人對傳
    聞證據之處分權，及證據資料愈豐富，愈有助於真實發見之
    理念，且強化言詞辯論主義，使訴訟程序得以順暢進行，上
    開傳聞證據亦均具有證據能力。本件證人乙○○、甲○○於
    警詢中曾為陳述，其性質雖屬傳聞證據，惟被告2 人均未於
    言詞辯論終結前對該陳述表示異議，依上開規定，證人乙○○、甲○○於警詢中之證言應具有證據能力，合先敘明。
二、上揭被告丁○○自姓名年籍不詳自稱「林聲偉」之成年男子
    處收受故買贓物之事實，業據被告丁○○於本院審理中坦承
    不諱，且據證人即被害人甲○○於警詢中證述在卷（97年度
    偵字第17131 號偵查卷第12頁），並有贓物認領保管單1 份
    （上開偵查卷第14頁）、交通部公路總局臺北區監理所板橋
    監理站97年10月13日北監板一字第0970003775號函附之機車
    異動歷史查詢、機器腳踏車新領牌照登記書各1 份及汽機車
    過戶申請登記書4 份（本院卷第60-66 頁）、交通部公路總
    局臺北區監理所97年10月16日北監車字第0970010800號函附
    之機車車籍查詢1 份（本院卷第74-75 頁）附卷可參，被告
    丁○○上開自白與事實相符，堪信為真實，被告丁○○此部
    分犯行堪以認定，應予依法論科。
三、訊據被告丁○○、丙○○均矢口否認有何竊盜犯行，均辯稱
    ：伊等是到臺北縣三峽鎮○○路大埔一號附近撿拾破銅爛鐵
    以變賣，正好在地上看到有電纜線等物，所以撿拾該電纜線
    準備送至資源回收處變賣，伊等沒有竊取該電纜線等物云云
    。然查：警方於上揭時地查獲被告2 人，除扣得鐵剪、小鋤
    頭、柴刀各1 支外，並起出已剪斷之電纜線2 條及簡易型接
    續盒1 個一情，為被告2 人於警詢、偵查及本院審理中所是
    認，並有贓物認領保管單1 份（97年度偵字第17131 號偵查
    卷第13頁）、現場照片9 幀（上開偵查卷第56-60 頁）附卷
    可參，且有鐵剪、小鋤頭、柴刀各1 支扣案可佐，堪信為真
    實。而證人乙○○發現本案之經過，業據其於警詢及本院審
    理中證稱：伊當天早上10點左右在臺北縣三峽鎮○○路附近
    基地台驗收到中午12點多將近下午1 點，伊的手機在下午1
    點52分時候收到簡訊，顯示有2 個基地台斷訊，因為這是伊
    的轄區，而之前常有被偷竊電纜事件，伊直覺反應是在大埔
    橋附近，所以伊就直接過去，在橋下看到壹台機車還有一臺
    收破爛的推車，機車還是溫的，伊看電纜線有斷掉，立刻跑
    到警局報備，後來在附近看到被告丁○○、丙○○在剪纜線
    、收電纜線，警察就過去包抄查獲被告二人；伊公司的電纜
    線是從台電電桿引入水溝蓋內，而本件電纜線是從水溝蓋內
    被剪斷後自另一頭水溝蓋抽出來；伊有比對查獲之電纜線確
    實是伊公司被剪斷的電纜線等語在卷（本院卷第80-83 頁）
    ，並有臺灣大哥大監測資料1 份及簡訊7 則附卷可參（本院
    卷第89-100頁），堪信證人乙○○上開證述為真實可採，則
    臺灣大哥大電信公司之電纜線平日既係放置於水溝蓋內，當
    出現在地面，且證人乙○○於臺灣大哥大基地台顯示斷訊時
    ，立即前往現場查看，即看到被告2 人騎乘之機車停放於附
    近，嗣後亦為警查獲被告2 人並當場起出該電纜線2 條及簡
    易接續盒1 個等物，此均足證查獲之電纜線係遭被告2 人剪
    斷後並自水溝蓋內抽取出來，被告2 人辯稱僅係拾取在地上
    之電纜線等物云云，顯為事後卸責之詞，不應採信。綜上，
    本案事證明確，被告2 人竊盜犯行洵堪認定，應予依法論科
    。
四、按鐵剪、小鋤頭及柴刀，均係鐵製之質地堅硬物品，客觀上
    具有行兇之危險性，足以對人之身體、生命造成威脅，其為
    兇器無疑。故核被告丁○○所為，係犯刑法第349 條第1 項
    之收受贓物罪（事實欄二）、同法第321 條第1 項第3 款之
    攜帶兇器竊盜罪（事實欄三）。被告丙○○所為，係犯刑法
    第32 1條第1 項第3 款之攜帶兇器竊盜罪。被告丁○○、丙○○間就前攜帶兇器竊盜犯行，有犯意聯絡及行為分擔，均
    為共同正犯。被告丁○○涉犯上開2 罪，犯意各別，行為互
    異，應予分論併罰。被告丁○○、丙○○，均有事實欄所示
    之前科紀錄，並分別於95年11月11日、96年9 月26日縮刑期
    滿執行完畢，有臺灣高等法院被告前案紀錄表2 份在卷可佐
    ，被告2 人分別受有期徒刑之執行完畢，5 年以內故意再犯
    有期徒刑以上之罪，均為累犯，爰依刑法第47條第1 項規定
    分別加重其刑。爰審酌被告2 人均有竊盜之犯罪紀錄，其等
    為年輕力壯之人，卻不思以己力賺取財物，竊取他人物品，
    嚴重破壞社會秩序，另被告丁○○故買贓物，則造成偵查機
    關查緝犯罪及被害人取回遭竊物品之困難，兼衡其等犯罪之
    手段、被害人所受之損害，及被告丁○○於犯罪後坦承收受
    贓物犯行、惟否認竊盜犯行，另被告丙○○亦否認竊盜犯行
    之態度等一切情狀，認公訴人對被告丁○○求處應執行有期
    徒刑1 年2 月，對被告丙○○求處有期徒刑11月，尚稱妥適
    ，爰分別量處如主文所示之刑，並就被告丁○○部分定其應
    執行之刑。扣案之鐵剪、小鋤頭及柴刀各1 支，為被告丁○○所有，業據被告丁○○於本院審理中供述在卷（本院卷第
    84 頁） ，且均係供被告2 人犯竊盜犯行所用之物，依刑法
    第38 條 第1 項第2 款規定宣告沒收。
據上論斷，應依刑事訴訟法第299 條第1 項前段、第284 條之 1
，刑法第28條、第321 條第1 項第3 款、第349 條第1 項、第47
條第1 項、第38條第1 項第2 款、第51條第5 款，判決如主文。
本案經檢察官陳彥章到庭執行職務。
中    華    民    國    97    年    11    月    28    日
                  刑事第九庭  法  官  俞秀美
上列正本證明與原本無異。
如不服本判決，應於判決送達後10日內敘明上訴理由，向本院提
出上訴狀 (應附繕本) ，上訴於臺灣高等法院。其未敘述上訴理
由者，應於上訴期間屆滿後20日內向本院補提理由書「切勿逕送
上級法院」。告訴人或被害人如對於本判決不服者，應具備理由
請求檢察官上訴，其上訴期間之計算係以檢察官收受判決正本之
日期為準。
                              書記官  謝怡貞
中    華    民    國    97    年    11    月    28    日
附錄本案論罪科刑之法條：
中華民國刑法第321條
犯竊盜罪而有左列情形之一者，處6月以上、5年以下有期徒刑：
一、於夜間侵入住宅或有人居住之建築物、船艦或隱匿其內而犯
    之者。
二、毀越門扇、牆垣或其他安全設備而犯之者。
三、攜帶兇器而犯之者。
四、結夥三人以上而犯之者。
五、乘火災、水災或其他災害之際而犯之者。
六、在車站或埠頭而犯之者。
前項之未遂犯罰之。
中華民國刑法第349條
收受贓物者，處 3 年以下有期徒刑、拘役或 5 百元以下罰金。
搬運、寄藏、故買贓物或為牙保者，處5 年以下有期徒刑、拘役
或科或併科1 千元以下罰金。
因贓物變得之財物，以贓物論。


司法院資訊處製作；財團法人民間司法改革基金會備份。
